【裁判字號】    98,上訴,351
【裁判日期】    990722
【裁判案由】    違反毒品危害防制條例等
【裁判全文】
臺灣高等法院花蓮分院刑事判決         98年度上訴字第351號
上  訴  人  臺灣花蓮地方法院檢察署檢察官
上  訴  人
即  被  告  甲○○
指定辯護人  籃健銘律師
上列上訴人因被告違反毒品危害防制條例等案件，不服臺灣花蓮
地方法院98年度訴字第354號中華民國98年11月23日第一審判決
（起訴案號：臺灣花蓮地方法院檢察署98年度偵字第2739號），
提起上訴，本院判決如下：
    主  文
上訴駁回。
    事  實
一、甲○○前因妨害自由、竊盜、詐欺等案件，經臺灣花蓮地方
    法院分別判處有期徒刑3月、4月、9月、5月、4月、4月確定
    ，嗣經裁定減刑並定應執行有期徒刑1年1月，甫於民國98年
    1月8日縮刑期滿執行完畢，猶不知悔改，明知安非他命為毒
    品危害防制條例所規定之第二級毒品，並經行政院衛生署明
    令公告列為禁藥管理，不得轉讓，於98年5月5日，因古富竣
    以0000000000號行動電話撥打其所有0000000000號行動電話
    ，詢問其有無安非他命可供施用，其竟基於轉讓禁藥安非他
    命之犯意，至花蓮市○○○街26號4樓之5古富竣住處，無償
    轉讓少量安非他命（價值不到新臺幣〈下同〉1000元）予古
    富竣施用。
二、甲○○又基於幫助馮俊雄施用第二級毒品安非他命之犯意，
    於98年5月14日凌晨，與馮俊雄各出資3000元，並由馮俊雄
    開車載甲○○至花蓮火車站附近，由甲○○下車向不詳姓名
    之藥頭購買安非他命後，交付其中一半安非他命予馮俊雄，
    而幫助馮俊雄施用安非他命。
三、嗣經警監聽蔡武宏行動電話，發現甲○○與蔡武宏有聯繫毒
    品交易，乃於98年6月16日下午4時35分許，持臺灣花蓮地方
    法院核發之搜索票搜索甲○○位於花蓮市○○路453巷7號住
    處，並扣得其所有之0000000000號行動電話1支（內含SIM卡
    1 張）。
二、案經花蓮縣警察局吉安分局移送臺灣花蓮地方法院檢察署檢
    察官偵查起訴。
    理  由
壹、證據能力方面
一、關於證人馮俊雄、古富竣、林奇螢、丙○○警詢筆錄之證據
    能力詳如附表所載。
二、其他證據方法之證據能力
(一)按刑事訴訟法第159條第1項規定：「被告以外之人於審判
    外之言詞或書面陳述，除法律有規定者外，不得作為證據」
    其立法意旨，乃在於確保被告之反詰問權。同法第159條之5
    第1項規定「被告以外之人於審判外之陳述，雖不符前4條之
    規定（同法第159條之1至第159條之4），而經當事人於審判
    程序同意作為證據，法院審酌該言詞陳述或書面作成時之情
    況，認為適當者，亦得為證據」同法第2項規定「當事人、
    代理人或辯護人於法院調查證據時，知有刑事訴訟法第159
    條第1項不得為證據之情形，而未於言詞辯論終結前聲明異
    議者，視為有前項之同意」其立法意旨，則在於確認當事人
    對於傳聞證據有處分權，得放棄反對詰問權，同意傳聞證據
    可作為證據；但因我刑事訴訟法尚非採徹底之當事人進行主
    義，乃又限制以法院認為適當者，始得為證據。因此，當事
    人同意或依法視為同意某項傳聞證據作為證據使用者，實質
    上即表示有反對詰問權之當事人已放棄其反對詰問權，如法
    院認為適當，不論該傳聞證據是否具備刑事訴訟法第159條
    之1至第159條之4所定情形，均容許作為證據（最高法院97
    年度台非字第5號判決參酌）。
(二)本案被告及辯護人於本院準備程序中，除就證人馮俊雄、古
    富竣、林奇螢、丙○○警詢筆錄之證據能力有所爭執外，對
    其餘檢察官所舉證據方法之證據能力均未爭執，並同意引為
    證據（見本院卷第79頁），且迄本院言詞辯論終結前，亦未
    就本院所調查之上揭證據主張有刑事訴訟法所定不得為證據
    之情形，則揆諸上開說明，經本院審酌後，認本案卷內其餘
    證據並無違法取證或其他不適當之情形，是本案中其餘經合
    法調查之證據，均有證據能力，併此敘明。
貳、實體方面
甲、有罪部分
一、轉讓禁藥安非他命部分
(一)訊據被告甲○○否認有轉讓禁藥之犯行，辯稱：伊未與古富
    竣互相請毒品，都是打電話問來問去而已云云。惟查：證人
    古富竣於原審審理時證稱：其於90年間在戒治班認識被告，
    出所後於今年4月間在友人處遇到被告，之後因互請對方施
    用安非他命而連絡，被告於今年5月左右在我住處請我施用
    毒品，是我們二人一起施用1000元的安非他命，我當時問被
    告量為何這麼少，被告稱這才1000元而已，....因我欠毒品
    時，會打電話問被告那邊有無毒品，我們有一方沒有毒品時
    ，都會連絡對方問有無毒品，我與被告連絡都是連絡毒品的
    事情等語（原審卷一第154頁至第156頁），核與被告於原審
    準備程序所述：伊與古富俊會互相請來請去，感情不錯，…
    因在監獄住同房，古富竣有幫伊寫投稿書，有朋友情誼而請
    古富竣施用毒品等語（詳原審卷一第25頁）相符。
(二)復參諸卷附古富竣當時所使用0000000000號行動電話自98年
    4月1日至同年5月31日之雙向通聯記錄（原審卷二第83頁至
    第305頁），可知古富竣於98年5月間僅於98年5月5日12時16
    分許有主動撥打被告當時使用之0000000000號行動電話（原
    審卷二第198頁），其餘則均係被告主動撥打至0000000000
    號行動電話，是古富竣上開所述被告提供安非他命給他施用
    之時間應係98年5月5日當無置疑。
(三)被告事後翻異其詞，否認有轉讓安非他命之事，並以前詞置
    辯，純係事後卸責之詞，難以採信。被告此部分轉讓禁藥之
    犯行事證明確，應堪認定。
二、幫助施用第二級毒品部分
    被告於事實欄二所載幫助馮俊雄施用第二級毒品安非他命之
    事實，業據被告於原審及本院審理中坦承不諱（原審卷第40
    頁、第142頁、本院卷第198頁），並經證人馮俊雄於偵查及
    原審審理時證述在卷（偵查卷第53頁、54頁、原審卷第139
    頁至第142頁）。是被告此部分自白與事實相符，其此部分
    犯行事證明確，亦堪認定。
三、論罪之理由
(一)按安非他命固為毒品危害防制條例第2條第2項第2款所規定
    之第二級毒品，不得非法持有及轉讓。惟安非他命前亦經中
    央衛生主管機關行政院衛生署公告列為不准登記藥品及禁止
    使用，是安非他命亦屬藥事法第22條第1項第1款所規定之禁
    藥，亦不得轉讓。次按藥事法第83條第1項轉讓禁藥罪之法
    定刑為7年以下有期徒刑，得併科新臺幣500萬元以下罰金，
    較毒品危害防制條例第8條第2項轉讓第二級毒品罪之法定刑
    為重，藥事法第83條第1項係於93年4月21日修正公布，同年
    月23日施行，為毒品危害防制條例之後法，而毒品之範圍尚
    包括影響精神物質與其製品，至藥事之管理，亦非僅止於藥
    品之管理，毒品未必係經公告之禁藥，禁藥亦未必為毒品，
    毒品危害防制條例與藥事法二者，並無必然之特別法與普通
    法關係，故除有轉讓之第二級毒品達毒品危害防制條例第8
    條第6項之一定數量，經依法加重後之法定刑較藥事法第83
    條第1項之法定刑為重之情形外，因藥事法第83條第1項為後
    法，且為重法，應優先適用藥事法處罰（最高法院96年度台
    上字第3582號判決、臺灣高等法院暨所屬法院94年法律座談
    會刑事類提案第8號結論要旨參照）。
(二)被告轉讓古富竣施用之安非他命價值未超過1000元，衡諸常
    情其數量應未達行政院訂定發布之加重其刑數量標準（即第
    二級毒品淨重10公克以上），且亦無證據足證該轉讓之安非
    他命數量達淨重10公克以上，從而尚難認有毒品危害防制條
    例第8條第6項所定加重其刑之適用。故揆諸上開說明，核被
    告轉讓安非他命予古富竣之行為，係犯藥事法第83條第1項
    之轉讓禁藥罪；被告替馮俊雄購買安非他命，以幫助馮俊雄
    施用安非他命之行為，係犯刑法第30條第1項、毒品危害防
    制條例第10條第2項之幫助施用第二級毒品罪。
(三)起訴意旨雖認被告上開所為均係犯毒品危害防制條例第4條
    第2項販賣第二級毒品罪云云，然查：證人古富竣於偵查中
    證稱其曾向被告購買安非他命云云，並不可採（詳如下述）
    ，而證人馮俊雄於警詢係證稱：請被告幫其向武宏之男子調
    一級毒品海洛因3000元等語（警卷第13頁、第14頁），於偵
    查中亦證稱：被告調了6000元之毒品，賣其中一半給其等語
    （偵查卷第53頁），復於原審審理時證述：當時其係請被告
    為其調海洛因，但拿到時是安非他命，係其與被告各出資30
    00元，其與被告去找藥頭，由被告下車購買毒品後在車上分
    一半給其等語（原審卷第138頁、第139頁）。故，既被告係
    與馮俊雄共同出資購買毒品，而被告所交付者係安非他命，
    並於購得後立即平分所購得之毒品，自難認被告有何從中牟
    利。檢察官此部分起訴法條均有未洽，應予變更。又被告轉
    讓禁藥及幫助施用安非他命前持有安非他命之低度行為，均
    為轉讓禁藥、幫助施用毒品之高度行為所吸收，均不另論罪
    。
(四)被告前因妨害自由、竊盜、詐欺等案件，經臺灣花蓮地方法
    院各判處有期徒刑3月、4月、9月、5月、4月、4月確定，後
    經同法院以96年度聲減字第1074號裁定減刑並定應執行有期
    徒刑1年1月確定，於98年1月8日縮刑期滿執行完畢，有臺灣
    高等法院被告前案紀錄表1份在卷可參，其於5年內故意再犯
    本件均為有期徒刑以上之罪，均為累犯，應依法加重其刑。
    又被告基於幫助馮俊雄施用安非他命之犯意而幫其購買安非
    他命，為施用安非他命之幫助犯，依刑法第30條第2項之規
    定，按正犯之刑減輕之，並依法先加後減之。再其所犯上開
    二罪，犯意各別，行為互殊，應予分論併罰。
四、上訴駁回之理由
(一)原審依審理中所調查之證據，認被告犯上開二罪事證明確，
    並適用刑事訴訟法第300條、藥事法第83條第1項、毒品危害
    防制條例第10條第2項、刑法第11條前段、第30條第1項、第
    2項、第47條第1項、第51條第5款等規定，並審酌被告前有
    如事實欄所載之前科紀錄，素行不佳，其犯罪之動機、手段
    、轉讓禁藥之數量、幫助他人施用毒品，均使他人繼續施用
    毒品，戕害他人身體健康、所生之危害，及犯後坦承部分犯
    行等一切情狀，就轉讓禁藥部分量處有期徒刑6月，就幫助
    第二級毒品部分，量處有期徒刑6月，並定其應執行有期徒
    刑10月等，經核其認事用法並無違誤，量刑亦稱妥適，應予
    維持。
(二)被告上訴意旨仍執陳詞否認有轉讓禁藥之犯行云云，為無理
    由，應予駁回。
(三)檢察官就被告幫助馮俊雄施用第二級毒品有罪部分提起上訴
    ，其理由略以：原審判決既認證人馮俊雄所證稱其所施用之
    第二級毒品均係被告與上游賣家聯絡，並由證人馮俊雄交付
    金錢予被告，由被告單獨找上游賣家回來交付第二級毒品予
    證人馮俊雄等情為真，則依該事實觀之，被告係與該上游賣
    家成立共同正犯，被告所負責係與賣家成立毒品交易之必要
    之點，並收取買家之金錢交付賣家，再將買家所需之毒品自
    賣家移轉予買家，此均係交易毒品之構成要件行為，尚難認
    被告與賣家並非共同正犯之性質。退步言之，被告之上開行
    為如非販賣毒品之共同正犯，其所持毒品送至證人馮俊雄之
    行為，亦與運輸毒品之構成要件相當，亦與運輸毒品罪所保
    護之法益有所違背，而應論以同條項之運輸毒品罪嫌，原審
    未察亦有未洽云云。惟查，觀諸上開證人馮俊雄所證述各節
    （詳上開三之(三)所載），顯係證人馮俊雄因欲施用安非他
    命而主動請被告代其向上游賣家購買安非他命，且與被告共
    同合資，由此，被告應係基於幫助馮俊雄施用之犯意始代為
    向上游賣家購買安非他命至明，雖先由證人馮俊雄先將款項
    交付被告，而由被告單獨聯絡上游賣家，但此仍屬幫助馮俊
    雄之意，難據此遽予推論被告與上游賣家具有販賣營利之犯
    意聯絡而為共同正犯；又被告向上游購買時，馮俊雄係在車
    上等待，被告取得安非他命後旋上車與其平分乙節，亦如上
    述，故顯與「運輸」之要件不符。職是，檢察官上揭上訴理
    由，尚有誤解，洵非可取。另檢察官雖亦就被告轉讓第二級
    毒品予古富竣有罪部分提起上訴，但觀其上訴理由（詳後述
    ），均係針對被告被訴販賣安非他命予古富竣無罪部分，並
    未及於原審判決所認轉讓禁藥之事實，是其此部分上訴亦顯
    非有具體理由。從而，檢察官就上開部分之上訴均為無理由
    ，亦應予駁回。
乙、無罪部分：
一、公訴意旨另以：(一)被告以0000000000號作為聯絡工具，於98
    年4月9日、10日、14日、15日、16日、18日、19日、20日、
    21 日、22日、24日、27日、28日、29日、30日、同年5 月2
    日、4日（檢察官起訴被告於98年5月5 日販賣安非他命予古
    富竣部分，業經本院變更起訴法條為轉讓禁藥，已詳述如前
    ），在花蓮市○○○街26號門前或同號4樓之5 古富竣住處內
    ，販賣價值1000至3000元不等之第二級毒品安非他命予古富
    竣18次。(二)又於98年3月、4月間，在花蓮縣吉安鄉○○路金
    字塔遊樂場與林奇螢相約見面後，分別帶同林奇螢至花蓮市
    國風國中、花蓮市區不詳地點，並自行前往不詳地點，取得
    第二級毒品安非他命後，均以1000元代價販賣第二級毒品安
    非他命予林奇螢，共2次。(三)再於98年4月中旬至5 月中旬間
    ，在花蓮市○○路453巷7號住處，分別以2000元、1000元、
    4000元之代價販賣第二級毒品予丙○○，共3 次。因認被告
    此部分所為均係涉犯毒品危害防制條例第4條第2項之販賣第
    二級毒品罪嫌云云。
二、按犯罪事實應依證據認定之，無證據不得認定其犯罪事實；
    又不能證明被告犯罪者，應諭知被告無罪之判決，刑事訴訟
    法第154條第2項、第301條第1項分別定有明文。再認定不利
    於被告之事實，須依積極證據，苟積極證據不足為不利於被
    告事實認定時，即應為有利於被告之認定，更不必有何有利
    之證據（最高法院30年度上字第 816號判例）；而所謂「積
    極證據足以為不利被告事實之認定」係指據為訴訟上證明之
    全盤證據資料，在客觀上已達於通常一般之人均不致於有所
    懷疑，而得確信被告確曾犯罪之程度，若未達到此一程度，
    而有合理懷疑之存在時，即無從為有罪之認定（最高法院76
    年度台上字第4986號判例）。
三、本件公訴人認為被告涉有上開販賣第二級毒品罪嫌，係以證
    人古富竣、林奇螢於警詢及偵查中之證述、證人丙○○於警
    詢之證述，0000000000號行動電話通聯記錄節錄1 份、完整
    通聯紀錄磁片1張及監聽譯文1份為其依據。訊據被告堅詞否
    認有此部分之犯行，辯稱：伊不知道古富竣為何說其賣毒品
    給他，其不認識林奇螢，其沒有賣毒品給古富竣、林奇螢、
    潘淑芬，其係因丙○○欠錢，而常常打電話給她要錢，又古
    富竣當時在花蓮看守所羈押，有些電話是他女友打給伊的等
    語。
四、經查：
  (一)證人古富竣雖於偵查中證稱：我從98年4月初至5月底，跟被
    告購買約10次，每次連絡被告都是購買毒品云云（偵查卷第
    28、29頁）；惟其於原審審理時改證稱：因為之前與被告有
    仇隙，所以在警詢及偵查中都指證他販賣毒品，我在偵查中
    作偽證，因警方在被告住處查獲之贓物，被告指證是我所竊
    之物，所以我一氣之下才誣告他，該案警方以竊盜案件移送
    我等語（原審卷153頁）。又被告甲○○於98年6月15日17時
    許，在花蓮縣花蓮市○○路453巷7號經警查獲持有被害人何
    東興所遭竊之物品後（被告此部分事實業經臺灣花蓮地方法
    院檢察署檢察官依贓物罪提起公訴，並經臺灣花蓮地方法院
    以98年度花簡字第1181號判決處拘役20日確定）供承該物品
    係證人古富竣所有，古富竣因此以涉嫌竊盜罪遭警偵辦，而
    古富竣於98年7月1日經警傳喚約談到案時，於同日13時21分
    至14時25分製作警詢筆錄時，始經警告知被告指上開贓物為
    其所有乙節（古富竣此涉嫌竊盜犯行，業經臺灣花蓮地方法
    院檢察署檢察官於98年10月30日以98年度偵字第3285號為不
    起訴處分在案），業經本院調取臺灣花蓮地方法院98年度花
    簡字第1181號刑事卷宗全卷、臺灣花蓮地方法院檢察署98年
    度偵字第3285號偵查卷核閱無訛。而證人古富竣於本案警詢
    中指證被告販賣第二級毒品安非他命之時間，係同在98年7
    月1日14時30分許至15時03分止，亦觀諸該警詢筆錄自明（
    偵查卷第20頁），足見證人古富竣係於其所涉竊盜案之警詢
    筆錄製作完畢後，即接續製作本案之警詢筆錄，且係在其甫
    知悉被告指證贓物為其所有之後，故證人古富竣前開所稱其
    於警詢及偵查中所稱係因遭被告指證，才在一氣之下誣告被
    告等語，尚非虛妄。又參諸卷附古富竣之臺灣高等法院前案
    紀錄表，顯示古富竣於98年4月9日因竊盜案件經臺灣花蓮地
    方法院裁定羈押，迄98年4月23日釋放，並自98年3月至98年
    8月有多起竊盜案件繫屬臺灣花蓮地方法院檢察署，更證證
    人古富竣前開證述應為可採。況且古富竣自98年4月9日至98
    年4月23日羈押於臺灣花蓮看守所，期間自不可能向被告購
    買安非他命。而卷附0000000000號行動電話通聯紀錄節錄1
    份及完整通聯紀錄磁片1張，只能證明該門號有與被告所使
    用之行動電話聯繫，並無法證明聯繫內容即為被告販賣安非
    他命予古富竣，且證人古富竣於原審審理時證稱：該行動電
    話為其同居人所有，其係向同居人借用等語（原審卷一第15
    7頁）。再參以上開通聯記錄顯示自98年4月9日至98年4月23
    日古富竣羈押期間，0000000000號行動電話仍有與被告0000
    0 00000號行動電話聯繫約數十次（原審卷二第83頁至第136
    頁），益證被告所述：部分電話係其與古富竣女友聯繫等語
    ，應堪採信。是尚難以證人古富竣前後不一之證詞，遽認被
    告有販賣安非他命予古富竣。
  (二)證人林奇螢於警詢時證稱：其約於98年3、4月間跟被告買過
    約2次安非他命，都是以電話聯絡後約在花蓮縣吉安鄉中華
    金字塔電子遊戲場後面停車場，以1000元購得安非他命1小
    包，其沒有被告電話號碼，都是他主動來找其云云（偵查卷
    第31頁至第33頁）；於偵查中證稱：98年3、4月間被告打電
    話問其身上有多少錢，其跟他說好像剩1000元，他就問其要
    不要合資，其跟被告合資購買2次毒品，都是在3、4月間，
    都約在花蓮市○○路金字塔遊樂場見面，第1次被告載其到
    國風國中旁邊永吉橋，他自己去拿安非他命，該次其出資10
    00元，被告拿毒品回來後在永吉橋把毒品交給其，第2次在
    花蓮市區，確實地點我忘記了，他也是自己去拿安非他命，
    其出資1000元，他也在其等待地點拿給其云云（偵查卷第38
    、39頁）；於原審審理時則證稱：我都是拿錢給被告，他叫
    我在某一地點等他，他再拿毒品給我，被告有時候會到我家
    拿錢，有時候我在金字塔遊藝場後面將錢交給他，被告拿了
    錢後，有1次叫我在金字塔遊藝場後面等，有2次叫我在國風
    國中附近的橋那邊等，被告來了之後，就將毒品拿給我，我
    跟被告買毒品都是我打電話給被告，若我要1000元毒品的話
    ，就會說麻煩他幫我拿1000元硬的或男孩子，被告就會說他
    要跟我合資購買，我是用0986開頭行動電話與被告連絡，被
    告不會主動打電話跟我講合資買毒品的事，我記得都是我主
    動打電話給被告買毒品，我是用警詢所述之行動電話與被告
    連絡等語（原審卷第144頁至第152頁）。是證人林奇螢前後
    就被告係販賣2次或3次安非他命給其、被告另1次交付毒品
    之地點係花蓮市區或金字塔遊戲場、係被告主動打電話詢問
    或其主動打電話詢問等節，所述均不相同，已值懷疑，自難
    僅憑證人林奇螢前後不一之證詞認定被告有此部分販賣安非
    他命之犯行。
  (三)再證人丙○○經本院傳喚並提訊到案，於本院審理中經具結
    後，證稱：其係將錢交給被告，被告向其朋友買，被告上樓
    去拿，其在樓下等被告，因其不認識被告友人，所以才將錢
    交給被告，在製作警詢筆錄時，警察問其有無看過被告朋友
    ，其說沒有，其只知道被告說要跟朋友拿，因為在警局時其
    並不知道被告到底向那位朋友拿，所以警詢筆錄才會針對被
    告，每次被告拿毒品給其時，都會從一包中分一些給我，其
    餘的是他自己等語（本院卷第188頁至第190頁），顯見證人
    丙○○於本院所證與其警詢中所述不一（按丙○○警詢筆錄
    雖無證據能力，但仍得作為彈劾證據使用，併此說明），自
    難憑其單一指證遽論被告於罪。
  (四)復者，卷附之監聽譯文內容，並無記載被告有販賣毒品予古
    富竣、林奇螢、丙○○之談話內容，故難以之認定被告有此
    部分販賣安非他命之犯行。
五、末按施用毒品者所稱其向某人買受毒品之指證，不得作為有
    罪判決之唯一證據，仍須調查其他必要之證據，以察其是否
    與事實相符；蓋毒品買受者之指證，其憑信性於通常一般人
    已有所懷疑，尚難確信其為真實，況依毒品危害防制條例第
    17 條之規定，其供出毒品來源因而破獲者，復得減輕其刑
    ，則其指證之真實性猶有疑慮，是施用毒品者之指證，其真
    實性有待其他必要證據加以補強。所謂必要之補強證據，固
    不以證明販賣毒品犯罪構成要件之全部事實為必要，但以與
    施用者之指證具有相當之關聯性為前提，其經與施用者之指
    證綜合判斷，已達於通常一般人均不致有所懷疑，而得確信
    施用者之指證為真實者，始得為有罪之認定，此最高法院著
    有97年度台上字第277號判決可資參酌。本件證人古富竣、
    林奇瑩、丙○○所為指證被告販賣第二級毒品安非他命，除
    渠等指證有前後不一之瑕疵外，且各檢察官所訴被告販賣各
    該證人之事實，除有各該證人不利於被告之陳述之外，並無
    其他足資證明各該不利於被告之陳述所指之犯罪事實確具有
    相當程度真實性之證據可資擔保，殊難單憑古富竣、林奇瑩
    、丙○○所為不利於被告之唯一供述，遽論被告於罪。此外
    ，復查無其他積極事證足以證明被告確有如公訴意旨所指此
    部分之犯行，自屬不能證明被告犯罪。基此，原審就此部分
    為被告無罪之判決，並無不合。
六、上訴駁回之理由
    檢察官上訴意旨謂原審未調取古富竣相關警偵卷及傳訊古富
    竣女友以明瞭古富竣於原審所言是否屬實云云，惟查，本院
    業經調取古富竣及被告上開竊盜及贓物案件詳查如上，而古
    富竣女友究係為何人，檢察官並未提出詳細資料供本院調查
    ，本院自無從傳喚調查，是此部分上訴已非有據。另檢察官
    上訴意旨又謂原審對證人丙○○部分之調查方法未盡，然本
    院除就證人丙○○警詢筆錄證據能力之調查，傳喚製作丙○
    ○警詢筆錄之警員到庭具結作證外，並已傳喚證人丙○○於
    本院審理中供證如上，是檢察官指摘此部分調查未盡云云，
    亦有未當。況且，檢察官上訴意旨仍僅執上開證人即古富竣
    、林奇螢、丙○○之供述為其認定被告犯罪之證據，並未提
    出其他證據足以證明被告有上開公訴意旨所指之犯罪事實，
    依上揭說明，其上訴仍為無理由，應予駁回。
據上論斷，應依刑事訴訟法第368條，判決如主文。
本案經檢察官朱秋菊到庭執行職務。
中    華    民    國    99    年    7    月    22    日
                  刑事庭審判長法  官  許仕楓
                              法  官  林碧玲
                              法  官  劉雪惠
以上正本證明與原本無異。
本判決被告就幫助施用第二級毒品部分不得上訴。
檢察官如就適用法條部分爭執得上訴。
其餘部分檢察官及被告如不服本判決，應於收受送達後10日內向
本院提出上訴書狀，其未敘述理由者，並得於提起上訴狀後10日
內向本院補提理由書（均須按他造當事人之人數附繕本）「切勿
逕送上級法院」。
中    華    民    國    99    年    7     月    22    日
                              書記官  陳有信
附表
┌────┬───┬────────────────────────────┐
│證據名稱│證據能│    理      由                                          │
│        │力有無│                                                        │
│        │之認定│                                                        │
│        │      │                                                        │
├────┼───┼────────────────────────────┤
│證人古富│無    │按被告以外之人於司法警察官或司法警察調查中所為陳述，與審│
│竣警詢筆│      │判中不符時，須其先前之陳述具有較有可信之特別情況，且為證│
│錄      │      │明犯罪事實存否所必要者，始得為證據，刑事訴訟法第159條之2│
│        │      │定有明文。查證人古富竣於警詢中所述與原審之證言不符，而其│
│        │      │於警詢中所稱向被告購買安非他命乙節，係因挾怨而為指證，業│
│        │      │經本院認定如上（詳本文理由乙之四之(一)），故其於警詢中之供│
│        │      │述，顯無較有可信之特別情況，依諸上開規定，應無證據能力。│
│        │      │                                                        │
│        │      │                                                        │
│        │      │                                                        │
├────┼───┼────────────────────────────┤
│證人馮俊│無    │證人馮俊雄於警詢中之陳述與其於偵查中向檢察官所為陳述，其│
│雄警詢筆│      │內容均屬相同，而其於偵查中之證言具有證據能力，是其警詢筆│
│錄      │      │錄已非證明犯罪事實存否所必要，依諸前揭規定，其警詢中所為│
│        │      │陳述，應無證據能力。                                    │
│        │      │                                                        │
│     ） │      │                                                        │
│        │      │                                                        │
├────┼───┼────────────────────────────┤
│證人林奇│有    │證人林奇螢於警詢中所為與其於原審審理時所證述，就被告係販│
│螢警詢筆│      │賣2次或3次安非他命給其、被告另1次交付毒品之地點係花蓮市 │
│錄      │      │區或金字塔遊戲場、係被告主動打電話詢問或其主動打電話詢問│
│        │      │等節，均有不一，然證人林奇螢於警詢中係基於其自由意識所陳│
│        │      │述，且觀其於警詢中所稱係被告主動打電話給渠乙節，仍於偵查│
│        │      │中為同一證述，然其於原審審理中卻否認有如此供述（原審卷第│
│        │      │148頁末行、第149頁第1行），甚而經原審質以何以偵查中亦如 │
│        │      │此陳述時，其則答稱：記憶不好云云（原審卷第151頁），顯見 │
│        │      │證人就其所供述之事實於原審陳述時有閃避之情，而其於警詢所│
│        │      │為供述係基於其自由意思所為，為其所不爭執，且其於該時陳述│
│        │      │時並無外力干預，是其陳述顯有較為可信之特別情況，復為證明│
│        │      │本案犯罪事實存否所必要，職是，揆諸前開說明，其警詢筆錄應│
│        │      │有證據能力，至其證明力如何，要屬另外一事。              │
├────┼───┼────────────────────────────┤
│證人潘淑│無    │證人丙○○於警詢中所為陳述與其於本院審理中之陳述不一，而│
│芳警詢筆│      │證人丙○○之警詢筆錄係基於其自由意思之陳述所製作乙節，固│
│錄      │      │據證人即製作丙○○警詢筆錄之警員乙○○固於本院證述在卷（│
│        │      │本院卷第93頁），並為證人丙○○所不否認，惟證人乙○○於本│
│        │      │院證稱丙○○係主動至其偵查隊說明被告販賣毒品之事（本院卷│
│        │      │第94頁），為證人丙○○所否認（本院卷第191頁），並稱係警 │
│        │      │察找其去製作筆錄，且警察僅拿被告口卡供其指認等語（本院卷│
│        │      │，而參諸證人乙○○於本院證稱丙○○在警局時只說賣伊安非他│
│        │      │命者是綽號阿海之人，但不知年籍資料，其即調取被告資料供潘│
│        │      │淑芳指認等語（本院卷第94、95頁），則若非警員早已鎖定被告│
│        │      │，焉有丙○○僅稱「阿海」，豈會僅調取被告一人資料，即正是│
│        │      │丙○○所指「阿海」之人？由此，足見證人丙○○於本院前開證│
│        │      │述較為可信。則證人即警員乙○○所證述丙○○到警局陳述情形│
│        │      │，既有可議，是依證人丙○○於警局陳述之外在環境以觀，顯無│
│        │      │較為可信之特別情況，從而丙○○之警詢筆錄自難認有證據能力│
│        │      │。                                                      │
└────┴───┴────────────────────────────┘

司法院資訊處製作；財團法人民間司法改革基金會備份。
